臺灣花蓮地方法院民事裁定  
111年度花救字第4號
聲  請  人  林月蓮  
訴訟代理人  林怡君律師(法扶律師)
相  對  人  嚴麗    
上列當事人間請求侵權行為損害賠償事件聲請訴訟救助，本院裁
定如下：
    主  文
聲請駁回。
    理  由
一、按當事人因無資力支出訴訟費用而聲請訴訟救助者，關於無
    資力支出訴訟費用之事由，應提出可使法院信其主張為真實
    並能即時調查之證據，以釋明之，此觀民事訴訟法第109 條
    第2 項、第284 條之規定自明。法律扶助法第63條固規定，
    經分會准許法律扶助之無資力者，其於訴訟或非訟程序中，
    向法院聲請訴訟救助時，除顯無理由者外，應准予訴訟救助
    ，不受民事訴訟法第108 條規定之限制。揆其立法意旨，無
    非係因法律扶助之申請人，既經分會審查符合無資力之要件
    ，其再向法院聲請訴訟救助時，法院就其有無資力，允毋庸
    再審酌，以簡省法院之調查程序。故如未經分會審查符合無
    資力要件，即無該條文之適用，聲請人仍應釋明其無資力支
    出訴訟費用（最高法院108 年度台聲字第988 號裁定、108
    年度台抗字第42號裁定同此見解）。
二、本件聲請人雖以受法律扶助基金會准許扶助為由，聲請訴訟
    救助，惟受扶助之事由為「原住民委員會法律扶助專案」，
    未經審核其資力，不適用法律扶助法關於訴訟救助之規定，
    此有財團法人法律扶助基金會花蓮分會（下稱花蓮法扶）扶
    助委任狀及資力審查詢問表影本在卷可憑。是聲請人雖經准
    許法律扶助，然非因無資力而受扶助，而係因法律扶助法第
    13條第1項所稱「因其他原因」。依首揭說明，即無法律扶
    助法第63條規定之適用。況查，聲請人固謂其無資力支出訴
    訟費用，惟本件聲請人請求相對人給付之金額為新臺幣（下
    同）50,000元，本院僅徵第一審裁判費1,000元。而由聲請
    人於本院111年度司小調字第97號事件所提之花蓮法扶資力
    審查詢問表、聲請人109年度綜合所得稅各類所得資料清單
    、全國財產總歸戶財產查詢清單所示，聲請人現從事母語監
    考員，非無正當、穩定工作，109年度之收入為466,965元，
    於109年以620,000元購入日產汽車1輛等情觀之，聲請人並
    非無資力支出僅1,000元之訴訟費用，而聲請人又未提出其
    他能即時調查之證據，以釋明其無資力支出訴訟費用，其聲
    請即無從准許，應予駁回。
三、據上論結，本件聲請為無理由，爰裁定如主文。
中　　華　　民　　國　　111 　年　　3 　　月　　25　　日
                  花蓮簡易庭  法　官　蔡培元
以上正本係照原本作成。
如不服本裁定，應於裁定送達後10日內向本院提出抗告狀（須按
他造當事人之人數附繕本），並繳納抗告費新臺幣1,000元。
中　　華　　民　　國　　111 　年　　3 　　月　　25　　日
                              書記官　謝佩真